【裁判字號】    97,訴,655
【裁判日期】    971106
【裁判案由】    違反槍砲彈藥刀械管制條例等
【裁判全文】
臺灣苗栗地方法院刑事判決               97年度訴字第655號
公  訴  人  臺灣苗栗地方法院檢察署檢察官
被      告  甲○○
上列被告因違反槍砲彈藥刀械管制條例等案件，經檢察官提起公
訴（起訴案號：97年度毒偵字第444 號、97年度偵字第1778、17
79、1808、2218、2673號），被告於準備程序中就被訴事實為有
罪之陳述，經本院合議庭裁定依簡式審判程序審理，本院判決如
下：
    主    文
甲○○犯如附表一所示之罪，均累犯，各處如附表一所示之刑；
扣案如附表二編號1.2.3.6.7.所示之物均沒收、附表二編號4.5.
所示之物均沒收銷燬之。應執行有期徒刑肆年；扣案如附表二編
號1.2.3.6.7.所示之物均沒收、附表二編號4.5.所示之物均沒收
銷燬之。
    犯罪事實及理由
一、犯罪事實：
  (一)前科資料：
    甲○○曾於93年間因施用毒品案件，經觀察、勒戒後，認無
    繼續施用毒品之傾向，於民國94年1 月14日執行完畢釋放，
    並由臺灣苗栗地方法院檢察署檢察官於同年月21日以93年度
    毒偵字第1403號為不起訴處分確定。又於95年間因竊盜及違
    反毒品危害防制條例等案件，分別經本院95年度易字第 222
    號判決、95年度苗簡字第461 號、95年度易字第779 號判決
    判處有期徒刑10月、4 月、6 月確定，於96年7 月16日易科
    罰金執行完畢。（構成累犯）。
  (二)甲○○詎仍不知悔改，仍為下列行為：
  1.甲○○明知槍砲彈藥刀械管制條例所列槍砲、彈藥及其主要
    組成零件，非經中央主管機關許可，不得無故持有，竟仍於
    民國96年10月間某日，在苗栗縣獅潭鄉和興村福興10號住所
    ，自來訪之友人曾政忠（臺灣苗栗地方法院檢察署另案偵辦
    ）處收受手槍主要組成零件之金屬槍管、土造金屬撞針、金
    屬擊錘各1 支而無故持有之。嗣於97年4 月12日15時許，經
    警持本院法官所核發之搜索票，在甲○○女友劉昱婷（所涉
    施用毒品犯嫌，另以臺灣苗栗地方法院檢察署97年度毒偵字
    第440 號偵辦中）於苗栗縣三義鄉雙湖村雙湖5 之1 號3 樓
    住所處執行違反毒品危害防制條例案件搜索時，附帶搜索扣
    得上揭物品而查獲上情。
  2.甲○○明知甲基安非他命係毒品危害防制條例第2 條第2 項
    所規範之第二級毒品，依法不得轉讓及施用，竟基於轉讓及
    施用第二級毒品之犯意，於97年4 月11日23時許，攜帶甲基
    安非他命2 小包至苗栗縣三義鄉雙湖村雙湖5 之1 號3 樓劉
    昱婷居所處，無償轉讓甲基安非他命2 粒米大小之量予劉昱
    婷，供劉昱婷施用外，並同時於該處，以將甲基安非他命置
    入玻璃球燒烤，吸食煙霧之方式，施用甲基安非他命。嗣於
    97年4 月12日15時許，經警持貴院法官所核發之搜索票，在
    上址執行搜索時，扣得甲基安非他命2 小包（共重0.2 公克
    ）、玻璃頭吸食器2 個、殘渣袋5 個、分裝杓1 支，而查獲
    上情。
  3.甲○○意圖為自己不法之所有，於97年3 月5 日之數日前，
    在苗栗縣苗栗市○○里○○街3 巷3 弄10號前，見丙○○所
    有車牌號碼Q9─0166號之自小貨車停放於該處，竟以自備鑰
    匙（已丟棄），竊取該自小貨車。後於97年3 月5 日14時許
    ，甲○○駕駛上揭竊得之小貨車載乙○○，行經苗栗縣銅鑼
    鄉○○○段2193之2 地號，己○○所有之田地，見己○○所
    有用以支撐鐵皮倉庫用之鐵架1 批（重約810 公斤）置放於
    該處，2 人竟基於意圖為自己不法所有之犯意聯絡（乙○○
    共同竊盜部分，經本院另行審結），共同以徒手搬運方式，
    將該批鐵架搬運至上揭自小貨車上。得手後，即由甲○○獨
    自駕駛該自小貨車，將鐵架載運至苗栗縣三義鄉雙湖村69之
    6 號「金順發資源回收場」，以新台幣（下同）9,200 元之
    代價，賣予不知情之該回收場負責人王運源，所賣得之價金
    2 人則予以朋分。嗣於97年4 月28日，經警至上開資源回收
    場清查登記資料時，循線查獲上情。
  4.甲○○意圖為自己不法之所有，於97年3 月25日1 時許，在
    苗栗縣造橋鄉○○村○○路62之1 號前，見丁○○所有車牌
    號碼MA─9688號自小客車停放於該處，竟以自備之鑰匙（已
    丟棄）竊取該自小客車，供己代步之用。嗣於同日23時許，
    江建銘駕駛上開自小客車，行經苗栗縣苗栗市○○街與新東
    街口時，為警攔檢盤查而查獲上情，並扣得上揭自小客車。
  5.甲○○意圖為自己不法之所有，於97年4 月6 日9 時許，在
    苗栗縣銅鑼鄉○○村○○○街36號前，見戊○○所有車牌號
    碼JR─8158號自小客車停放於該處，且車門未上鎖，竟以自
    備之鑰匙（已丟棄）竊取之。嗣甲○○於97年4 月8 日，因
    警另行調查失車案件，於員警未發現前，向員警自首而查獲
    上情，並扣得上開自小客車。
  (三)案經苗栗縣警察局、苗栗縣警察局苗栗分局報請臺灣苗栗地
    方法院檢察署檢察官偵查起訴。
二、證據名稱：
  (一)犯罪事實欄一(二)1.之部分
  1.被告甲○○之偵訊自白：坦認未經許可持有上揭手槍之主要
    組成零件之事實。
  2.證人劉昱婷之證述：被告經警查獲未經許可持有上揭手槍之
    主要組成零件之事實。
  3.扣押物品目錄表、相片2張：上開被告所持有之金屬槍管、
    土造金屬撞針、金屬擊錘各1支。
  4.內政部警政署刑事警察局槍彈鑑定書：被告所持有者係金屬
    槍管、土造金屬撞針、金屬擊錘各1支。
  5.內政部台內警字第8670683號函：槍管、撞針、擊錘係公
    告手槍之主要組成零件。
  (二)犯罪事實欄一(二)2.之部分
  1.被告甲○○之偵訊自白：坦認轉讓、施用第二級毒品甲基安
    非他命之事實。
  2.另案被告劉昱婷之供述：被告甲○○轉讓渠甲基安非他命供
    渠施用及被告施用甲基安非他命之事實。
  3.詮昕科技股份有限公司濫用藥物尿液檢驗報告1 紙：被告尿
    液呈甲基安非他命陽性反應之事實。
  4.扣押物品目錄表、相片4張：查扣甲基安非他命2小包（共計
    淨重0.3公克）、玻璃頭吸食器2個、殘渣袋5個、分裝杓1支
    。
  5.苗栗縣警察局苗栗分局查獲涉嫌毒品危害防制條例毒品初步
    檢驗報告單：扣得2小包之物經檢驗呈安非他命反應。
  6.被告刑案資料查註紀錄表、施用毒品案件紀錄表：被告曾因
    施用毒品受觀察、勒戒經不起訴處分，5年內再犯本件之事
    實。
  (三)犯罪事實欄一(二)3.之部分
  1.被告甲○○偵訊自白：坦認竊取上開自小貨車及與乙○○共
    同竊取鐵架之事實。
  2.被告乙○○之自白：坦認與甲○○共同竊取鐵架之事實。
  3.被害人丙○○、己○○之指訴：渠等上開之物分別於97年 3
    月5 日數日前及97年3 月5 日遭竊之事實。（見97年度偵字
    第2673號偵查卷第18～23頁）
  4.證人王運源之證述：甲○○駕駛上揭遭竊之自小貨車，至其
    所營之資源回收場販賣上開遭竊之鐵架之事實。
  5.苗栗縣警察局舊貨業收購舊貨一覽表：甲○○將上開竊得之
    鐵架販賣予王運源之事實。
  6.失車─唯讀案件基本資料：上揭丙○○所有之自小貨車遭竊
    之事實。
  7.相片10張：上開遭竊之自小貨車、鐵架及現場相片。
  8.員警職務報告：查獲上揭竊盜事實之經過
  (四)犯罪事實欄一(二)4.之部分
  1.被告甲○○偵訊自白：坦認竊取上揭自小客車之事實。
  2.被害人丁○○之指訴：上開渠所有之自小客車遭竊之事實。
  3.丁○○出具之贓物認領保管單：上開被告所竊得之自小客車
    。
  4.苗栗縣警察局車輛尋獲電腦輸入單：上開被害人之自小客車
    遭竊之事實。
  (五)犯罪事實欄一(二)5.之部分
  1.被告甲○○偵訊自白：坦認竊取上揭自小客車之事實。
  2.被害人戊○○之指訴：上開渠所有之自小客車遭竊之事實。
  3.戊○○出具之贓物認領保管單：上開被告所竊得之自小客車
    。
  4.苗栗縣警察局車輛尋獲電腦輸入單：上開被害人之自小客車
    遭竊之事實。
  (六)被告甲○○於本院審理時之自白：證明被訴全部犯罪事實。
    （見本院卷97年10月16日審判筆錄第2～3頁、第9 頁）。
三、論罪科刑理由：
  (一)被告成立之犯罪：
  1.核被告甲○○如事實欄一(二)1.所為之犯行，係犯槍砲彈藥刀
    械管制條例第13條第4 項之非法持有手槍之主要零件罪。如
    事實欄一(二)2.所為之犯行，係犯毒品危害防制條例第8 條第
    2 項之轉讓第二級毒品罪及第10條第2 項之施用第二級毒品
    罪。如事實欄一(二)3.所為之犯行，係犯2 次刑法第320 條第
    1 項之竊盜罪；其第2 次竊盜犯行與共同被告乙○○，具有
    犯意聯絡及行為分擔，為共同正犯。如事實欄一(二)4.所為之
    犯行，係犯刑法第320 條第1 項之竊盜罪。如事實欄一(二)5.
    所為之犯行，係犯刑法第320 條第1 項之竊盜罪。上開7 罪
    間行為互殊、犯意個別，應予分論併罰。又被告甲○○有犯
    罪事實欄一(一)之前科紀錄，有臺灣高等法院前案紀錄表在卷
    足憑，是其於有期徒刑執行完畢後，再犯上開有期徒刑以上
    之罪，構成累犯，均應依刑法第47條第1 項規定，加重其刑
    。
  2.按對於未發覺之罪自首而受裁判者，得減輕其刑，此觀刑法
    第62條前段規定自明。本件被告為如事實欄一(二)5.所示之竊
    盜犯行後，於97年4 月8 日因警另行調查失車案件時，主動
    向員警自首如事實欄一(二)5.所示之犯行，有當日警詢筆錄 1
    份（參見97年度偵字第2218號偵查卷第7 至9 頁）在卷可稽
    ，復有被害人戊○○其後至苗栗縣警察局製作之警詢筆錄 1
    份（參見上開偵查卷第11頁至第13頁）附卷可考，本院認其
    情節符合前開自首規定，爰依刑法第62條規定予以減輕其刑
    ，並應依刑法第71條第1 項規定先加後減之。
  (二)量刑理由之說明：
    爰審酌被告甲○○有如犯罪事實欄一、(一)所示之前科紀錄，
    仍未能警惕自新，而再犯下本件上開7 件犯行，顯見其無悔
    改之決心，復參酌被告持有槍枝主要零件對社會所生之危害
    、施用毒品行為，戕害自身健康，並生對於社會安全與公共
    秩序之潛在危害、轉讓毒品予第三人戕害他人身心，及任意
    竊取他人財產，嚴重侵害他人之財產權，惡性非輕、手段甚
    劣，實不宜寬貸，惟審酌其犯後坦承犯行，知所悔悟，並就
    警方所未知之犯行（事實欄一(二)5.部分）自首，足見其尚有
    悔悟之心，態度尚稱良好，並審酌其生活狀況、品行、智識
    程度為高職畢業及公訴人向本院求處刑度等一切情狀，量處
    如主文所示之刑，並合定其應執行之刑，以資懲儆。
  (三)沒收部分：
  1.扣案如附表二編號1.至3.沒收欄所示之物，均屬違禁物，應
    依刑法第38條第1 項第1 款宣告沒收。
  2.次按，查獲之毒品，不問屬於犯人與否，均沒收銷燬之，毒
    品危害防制條例第18條第1 項前段定有明文，本件扣案如附
    表二編號4.之第二級毒品甲基安非他命2 小包（合計淨重0.
    3 公克，起訴書誤載為0.2 公克，應予更正，見97年度偵字
    第1779號偵查卷第28頁、97年度毒偵字第444 號偵查卷第31
    頁），應依法宣告沒收併銷燬之。至扣案如附表二編號5.包
    裹甲基安非他命之殘渣袋共5 個，因有第二級毒品甲基安非
    他命黏附其上，無法分離，認屬甲基安非他命之一部分，併
    予沒收銷燬之。
  3.末查，扣案如附表二編號6.、7.之玻璃頭吸食器2 個，分裝
    杓1 支，均係被告甲○○所有而供其吸食第二級毒品安非他
    命之用，應依刑法第38條第1 項第2 款之規定沒收，均附此
    敘明。
四、適用之法律：
  (一)刑事訴訟法第273 條之1 第1 項、第299 條第1 項前段、第
    310 條之2 、第454 條第1 項。
  (二)刑法第11條前段、第28條、第320 條第1 項、第47條第1 項
    、第62條、第51條第5 款、第38條第1 項第1 款、第2 款。
  (三)刑法施行法第1 條之1 。
  (四)槍砲彈藥刀械管制條例第13條第4 項。
  (五)毒品危害防制條例第8 條第2 項、第10條第2 項、第18條第
    1 項前段。
五、本判決係依刑事訴訟法第310 條之2 、第454 條第1 項製作
    ，依法僅記載當事人欄、主文、犯罪事實、證據名稱以及應
    適用之法條，其中犯罪事實部分，依同法第308 條之修正立
    法理由，亦僅記載犯罪構成要件事實，關於刑罰加重事由（
    含累犯在內）免予記載（法院辦理刑事訴訟案件應行注意事
    項第144 點參照），但仍於主文予以表明，並於應適用之法
    條欄予以引用。
六、如不服本判決，應於判決送達之日起10日內，向本院提起上
    訴。
本案經檢察官洪清秀到庭執行職務。
中    華    民    國    97    年    11    月    6     日
                  刑事第二庭法  官  林靜雯
以上正本證明與原本無異。
如不服本判決，應於判決送達後10日內向本院提出上訴狀（應抄
附繕本），其未敘述上訴理由者，應於上訴期間屆滿後20日內補
提理由書狀於本院，上訴於臺灣高等法院臺中分院。告訴人或被
害人如對於本判決不服者，應具備理由請求檢察官上訴，其上訴
期間之計算係以檢察官收受判決正本之日期為準。
                            書記官  劉千瑄
中    華    民    國    97    年    11    月    6     日
附表一：論罪科刑表
┌──┬─────────────┬───────────────────────────┐
│編號│    犯  罪  事  實        │         所 犯 罪 名 、 宣 告 刑 、 沒 收             │
├──┼─────────────┼───────────────────────────┤
│ 1  │事實欄一、(二)1.未經許可持  │甲○○犯非法持有手槍之主要零件罪，累犯，處有期徒刑拾月│
│    │有手槍之主要組成零件犯行（│。扣案如附表二編號1.2.3.所示之物均沒收。              │
│    │96年10月間）              │                                                      │
├──┼─────────────┼───────────────────────────┤
│ 2  │犯罪事實欄一、(二)2.轉讓第二│甲○○轉讓第二級毒品，累犯，處有期徒柒月；扣案如附表二│
│    │級毒品及施用第二級毒品犯行│編號4.5.所示之物均沒收銷燬之、編號6.7.所示之物均沒收。│
│    │（97年4月11日）           │又施用第二級毒品，累犯，處有期徒刑捌月；扣案如附表二編│
│    │                          │號4.5.所示之物均沒收銷燬之、編號6.7.所示之物均沒收。  │
├──┼─────────────┼───────────────────────────┤
│ 3  │犯罪事實欄一、(二)3.前後2 次│甲○○犯竊盜罪，累犯，處有期徒捌月。又共同犯竊盜罪，累│
│    │竊盜犯行（97年3月5日前某日│犯，處有期徒刑捌月。                                  │
│    │、97年3 月5 日）          │                                                      │
├──┼─────────────┼───────────────────────────┤
│ 4  │犯罪事實欄一、(二)4.竊盜犯行│甲○○犯竊盜罪，累犯，處有期徒刑捌月。                │
│    │（97年3 月25日）          │                                                      │
├──┼─────────────┼───────────────────────────┤
│ 5  │犯罪事實欄一、(二)5.竊盜犯行│甲○○犯竊盜罪，累犯，處有期徒刑陸月。                │
│    │（97年4 月6 日）          │                                                      │
└──┴─────────────┴───────────────────────────┘
附表二：沒收物品表
┌──┬───────┬───────┬──────────────────┐
│編號│ 扣 案 物 品  │  數    量    │  備  註                            │
├──┼───────┼───────┼──────────────────┤
│ 1  │ 金 屬 槍 管  │  壹    枝    │1.左列扣案物品編號1.至編號3.為違禁物│
├──┼───────┼───────┤  ，不問屬於犯罪行為人與否，均依刑法│
│ 2  │ 土造金屬撞針 │  壹    枝    │  第38條第1 項第1 款沒收之。        │
├──┼───────┼───────┤2.左列扣案物品編號4.為查獲之第二級毒│
│ 3  │ 金 屬 擊 錘  │  壹    枝    │  品甲基安非他命，編號5.為殘渣袋，有│
├──┼───────┼───────┤  第二級毒品甲基安非他命黏附其上，無│
│ 4  │  第二級毒品  │貳小包（合計淨│  法分離，認屬甲基安非他命之一部分，│
│    │ 甲基安非他命 │重零點參公克）│  均依毒品危害防制條例第18條第1 項  │
├──┼───────┼───────┤  前段沒收銷燬之。                  │
│ 5  │ 殘  渣  袋   │  伍    個    │3.左列扣案物品編號6.之玻璃頭吸食器、│
├──┼───────┼───────┤  編號7.之分裝杓，係被告甲○○所有供│
│ 6  │ 玻璃頭吸食器 │  貳    個    │  吸食第二級毒品甲基安非他命之用，爰│
├──┼───────┼───────┤  依刑法第38條第1 項第2 款之規定沒收│
│ 7  │ 分  裝  杓   │  壹    支    │  。                                │
└──┴───────┴───────┴──────────────────┘
附錄：本判決論罪科刑法條全文
槍砲彈藥刀械管制條例第13條：
未經許可，製造、販賣或運輸槍砲、彈藥之主要組成零件者，處
3 年以上10年以下有期徒刑，併科新台幣700 萬元以下罰金。未
經許可，轉讓、出租或出借前項零件者，處1 年以上7 年以下有
期徒刑，併科新台幣500 萬元以下罰金。
意圖供自己或他人犯罪之用，而犯前二項之罪者，處5 年以上有
期徒刑，併科新台幣1 千萬元以下罰金。
未經許可，持有、寄藏或意圖販賣而陳列第1 項所列零件者，第
6 月以上5 年以下有期徒刑，併科新台幣300 萬元以下罰金。
第1 項至第3 項之未遂犯罰之。
毒品危害防制條例第8 條第2 項：
轉讓第二級毒品者，處6 月以上5 年以下有期徒刑，得併科新臺
幣70萬元以下罰金。
毒品危害防制條例第10條第2 項：
施用第二級毒品者，處3 年以下有期徒刑。
中華民國刑法第320 條第1 項：（普通竊盜罪）
意圖為自己或第三人不法之所有，而竊取他人之動產者，為竊盜
罪，處5 年以下有期徒刑、拘役或5 百元以下罰金。


司法院資訊處製作；財團法人民間司法改革基金會備份。
